【裁判字號】    94,易,499
【裁判日期】    950607
【裁判案由】    竊盜
【裁判全文】
臺灣雲林地方法院刑事判決               94年度易字第499號
公  訴  人  臺灣雲林地方法院檢察署檢察官
被      告  庚○○
                    （
上列被告因竊盜等案件，經檢察官提起公訴（94年度偵字第4363
號），及移送併案審理（94年度偵字第4349、4585號、95年度偵
字第514 、542 號），暨追加起訴（95年度偵字第84號），本院
判決如下：
    主  文
庚○○連續攜帶兇器竊盜，處有期徒刑年，扣案之鐵剪壹支沒
收；又變造國民身分證，足以生損害於公眾及他人，處有期徒刑
肆月，扣案之變造甲○○國民身分證上「庚○○」照片壹張沒收
；應執行有期徒刑年貳月，扣案之鐵剪壹支、變造甲○○國民
身分證上「庚○○」照片壹張均沒收。
    犯罪事實
一、庚○○基於意圖為自己不法所有之概括犯意，連續於下列時
    間、地點，為以下竊盜犯行：
  (一)於94年8 月30日上午10時許，在雲林縣虎尾鎮興南里中華特
    區○○○○道路旁，徒手竊取蘇清水所有之車號QS2-681 號
    輕型機車1 輛，得手後供己代步使用。
  (二)於94年10月7 日中午12時許，在雲林縣斗南鎮○○里○○○○道路旁，持客觀上對人之生命、身體產生危險而可供兇器
    使用之鐵剪1 支，竊取雲林縣斗南鎮公所管理之電纜線100
    公尺，得手後，正欲離開現場之際，為巡邏員警當場查獲，
    並扣得鐵剪1 支。
  (三)於94年8 月20日上午9 時許，在雲林縣土庫鎮○○路64號前
    ，徒手竊取癸○○所有之車號VQU-745 號機車1 輛，得手後
    供己使用。嗣於94年8 月29日下午8 時25分許，在雲林縣土
    庫鎮○○里○○路52巷8 號前，因騎乘前開機車而為警查獲
    。
  (四)於94年10月8 日上午11時30分許，在雲林縣西螺鎮○○里○○○○道路，徒手竊取戊○○所有之車號MHU-749 號重型機
    車1 輛，得手後供己使用。
  (五)於94年10月16日下午5 時50分許，攜帶客觀上對人之生命、
    身體產生危險而可供兇器使用之鐵剪2 支、扳手2 支、鐵鎚
    1 支、起子1 支、鋸子1 支，前往雲林縣斗南鎮○○路與西
    伯路口，先關掉西伯路157 號前之電箱電源，繼而著手剪斷
    電線欲竊取電線，然尚未得手之際，適因沈坤錚發現報警處
    理，遭當場逮捕，因而未遂。
  (六)於94年12月13日下午4 時許，庚○○向丙○○商借丙○○之
    母丁○○○所有之車號URW- 155號輕型機車1 輛，然當日丙○○因案入監，而未交付車輛、鑰匙予庚○○。詎庚○○竟
    未經丙○○之同意，擅自至雲林縣土庫鎮金庫遊藝場前，將
    該車騎走，徒手竊取上開車輛。嗣於同年12月17日下午7時
    20分許，為警於雲林縣斗南鎮○○路175 號前查獲。
  (七)於95年1 月5 日上午11時許，在雲林縣土庫鎮○○里○○路
    29號福德廟內，徒手竊取銅製香爐1 個。復於同日上午11時
    15分許，在雲林縣土庫鎮○○里○○段恩主公廟內，徒手竊
    取銅製香爐1 個。庚○○得手後，持上開2 個香爐至位於雲
    林縣虎尾鎮西屯里大屯160 之1 號之瑞豐資源回收場變賣。
    嗣經被害人即福德廟主任委員辛○○於同日中午12時30分許
    發現，並為警於上開瑞豐資源回收場查獲。
二、庚○○另基於變造特種文書之犯意，於不詳時間，將其於雲
    林縣土庫鎮○○里○○路朋友家中，拾得甲○○所遺失之國
    民身分證1 紙，其上之甲○○照片換貼成自己之照片而變造
    之，足以生損害於戶政管理之正確性及甲○○之權益。
三、案經雲林縣警察局斗南分局、虎尾分局報告臺灣雲林地方法
    院檢察署檢察官偵查起訴及移送併案審理暨追加起訴。
    理  由
壹、程序方面：
一、按第一審辯論終結前，得就與本案相牽連之犯罪或本罪之誣
    告罪，追加起訴。刑事訴訟法第265 條第1 項定有明文。經
    查，檢察官以95年度偵字第84號追加起訴部分，係屬被告一
    人犯數罪之相牽連案件，本院自應就追加起訴之事實一併審
    理，先予敘明。
二、證據能力部分：被告對於檢察官所提出證據之證據能力，除
    警員己○○94年9 月1 日之偵查報告及所繪製之現場圖，被
    告不同意引為證據使用，並經檢察官捨棄，而不引為證據使
    用外，其餘被告均不爭執，均同意引為證據使用。
貳、實體方面：
一、犯罪事實(一)、(二)部分：
    訊據被告固不否認其有於94年10月7 日中午12時許，在斗南
    鎮○○里○○○○道路旁拿取電纜線100 公尺，而車號QS2-
    681 號輕型機車當時放在距電纜線約20公尺的位置，車子當
    時是發動的等事實，惟矢口否認有何犯罪事實(一)、(二)之犯行
    ，辯稱：電纜線不是我剪的，我只承認是撿的，車號QS-268
    1 號機車不是我偷的，我當時在撿電纜線，那機車正發動著
    放在電纜線旁邊，他們就以為是我偷的，我根本沒有騎機車
    去那裡云云，然查：
  (一)上開犯罪事實，業據被告於警詢及偵查中坦承不諱，核與證
    人邱江海、蘇沈金連於警詢時證述之情節相符，並有贓物領
    回收據2 紙（警卷第16頁至第17頁）、車輛竊盜、車牌失竊
    資料個別查詢報表─查詢車輛認可資料1 紙（警卷第18頁）
    及扣案之鐵剪1 支（斗南分局警卷第10頁所附照片內經被告
    指認之鐵剪）附卷可稽。
  (二)被告雖於本院審理時翻異前供，並執前詞為辯，然被告於警
    詢及偵查中對於竊取機車、電纜線之時間、地點之供述，既
    均與證人邱江海、蘇沈金連所證述之情狀相吻合，且被告復
    能於偵查中清楚指認扣案物品中供其竊取電纜線所用之工具
    鐵剪，倘若上開機車、電纜線非其所竊取，何以其能於警詢
    及偵查中供述一致及明確，若確非其所竊取，其又何需於警
    詢及偵查中坦承犯行而入自己於罪？況被告於94年10月7 日
    為警查獲時，上開機車及電纜線同在，且機車係呈發動狀態
    ，此業據被告供承無誤，而上開機車及電纜線係他人於不同
    地點失竊之物品，若非係被告於竊取機車後，將之騎至斗南
    鎮○○里○○○○道路旁竊取電纜線，豈會2 物品同置一處
    ，有如此巧合之事。足認被告於警詢及偵查中之自白應係屬
    實，其於本院審理時空言否認，顯係卸責之詞，委無足採。
    是被告竊取車號QS 2- 681 號輕型機車及電纜線之事實，已
    臻明確，足堪認定。
二、犯罪事實(三)部分：
    訊據被告矢口否認有何竊取車號VQU-745 號機車之犯行，辯
    稱：車號VQU- 745號機車，不是我偷的，當天我在家裡，機
    車是一個綽號「小平頭」的人騎的，警察卻當作是我云云，
    經查：
  (一)車號VQU-745 號機車被竊之事實，業據被害人癸○○於警詢
    中證述：警方尋獲之車號VQU-745 號、引擎號碼FK261996、
    三陽藍色的機車，是我於94年8 月20日上午9 時許在土庫鎮
    ○○路64號前所失竊之輕機車等語（見94年度偵字第4349號
    警卷第1 頁）明確，並有雲林縣警察局虎尾分局車輛贓物認
    領保管單1 紙（同上警卷第7 頁）、車輛竊盜、車牌失竊資
    料個別查詢報表─查詢車輛認可資料1 紙（同上警卷第8 頁
    ）、機車及現場照片10幀（同上警卷第9 頁至第13頁）在卷
    可憑。
  (二)被告雖執上開情詞為辯，惟證人己○○於本院審理時結證稱
    ：94年8 月29日晚間，有查緝過VQU-745 失竊贓車，派出所
    內都有查緝贓車的勤務，我們發現上述機車停放在庚○○家
    的後面。請示所長派員埋伏，埋伏時，發現椅座是乾淨的，
    有在使用。當時現場有三條通路，結果庚○○是由濘泥路出
    來至成功路，我就開車到成功路攔截，向其表明是警察，結
    果他就逃跑，追捕了好久，約十分鐘。我可以確認該日騎乘
    贓車之人，確為被告庚○○，我有從後包抄攔截他，我搖下
    車窗，他有回頭看，我對他說我是警察，他隨即逃跑。因此
    我有看清他的臉。當天所裏沒有派人到他家通知去領出庭單
    等語明確（見本院卷第45頁）。顯見94年8 月29日當日，員
    警查獲騎乘上開車號VQU-745 號機車之人確為被告無訛，且
    並無派出所通知被告領取出庭單之事。是被告所辯，顯屬虛
    妄。
  (三)車號VQU-745 號機車既有失竊之事實，且為警查獲時係被告
    所騎乘，被告復無法交代車輛之來源，甚且否認其即為騎乘
    該車之人，此益徵其心虛之情，綜上，足認被告確有竊取上
    開機車之事實。
三、犯罪事實(四)部分：
    上開被告於94年10月8 日上午11時30分許，在雲林縣西螺鎮
    ○○里○○○○道路，竊取戊○○所有之車號MHU-74 9 號
    重型機車1 輛之事實，業據被告於本院審理時坦承不諱，並
    經被害人戊○○於警詢時指述明確，復有贓物認領保管單1
    張（見94年度偵字第4585號警卷第10頁）、車籍作業系統—
    查詢認可資料（同上警卷第15頁）在卷可證，足認被告自白
    與事實相符，是被告此部分之犯行已臻明確，洵堪認定。
四、犯罪事實(五)部分：
    訊據被告固不否認於94年10月16日下午5 時50分，其確實有
    至雲林縣斗南鎮○○路與西伯路口，且當日為警查獲時，於
    其所騎乘之機車內放有鐵剪2 支、板手2 支、鐵鎚1 支、起
    子1 支、鋸子1 支等物之事實，然矢口否認有何竊盜之犯行
    ，辯稱：94年10月16日下午5 時50分我有去西伯路157 號那
    裏，電纜線是在那邊的路旁撿的，不是我剪的，扣案的扳手
    、起子、鐵剪等物是放在機車裡的云云，然查：
  (一)上開犯罪事實，業據證人沈坤錚於警詢時證述：94年10月16
    日17時50分許，在斗南鎮西伯里157 號前，我和我父親沈英
    聰發現有一名男子（庚○○）形跡可疑，並發現他在斗南鎮
    西伯里157 號前，將電線的電源箱內開關關掉，可能要偷剪
    電線，我和我父親立即跑過去，該男子看到我們就要逃走並
    跑到斗南鎮○○路、中興路口，手拿一串機車鑰匙，將鑰匙
    插入一部未懸掛車牌（山葉）之機車，戴安全帽想要騎該車
    逃逸，我立即將該車鑰匙拔下，此時該男子即央求我們放過
    他，並下跪請求我們不要報警抓他，但我們已報警，此時警
    方即時趕到，我們即協助警方將該男子帶回派出所。未懸掛
    車牌之山葉牌機車經警方以引擎號碼查詢其機車車號MHU-74
    9 號確實為失竊之機車，我才知道是贓車，該男子確實想要
    騎該車逃逸等語明確（見94年度偵字第4585號警卷第5頁 至
    第7 頁），並有現場照片9 張（見同上警卷第16頁至第20頁
    ）及扣案之鐵剪2 支、扳手2 支、鐵鎚1 支、起子1 支、鋸
    子1 支等物可資佐證。足認被告確有著手竊取電線之事實。
  (二)被告雖否認犯行，然其犯行已為證人沈坤錚當場逮獲，已如
    前述，且觀卷附之現場照片，於上開電箱電源外面已有電線
    遭剪斷之痕跡，而被告又有關閉電源之動作，員警復於被告
    所騎乘之車輛內查獲前揭扣案物品，堪認被告確實係為竊取
    電線而來，且已著手於竊盜行為之實行，僅因為證人沈坤錚
    發現而未果。是被告此部分之犯行，事證明確，已堪認定。
五、犯罪事實(六)部分：
    訊據被告坦承於94年12月17日晚上7 時20分，騎車牌號碼UR
    W-155 號輕機車，為警在雲林縣斗南鎮○○路175 號前查獲
    之事實，惟矢口否認有何竊取上開機車之犯行，辯稱：車號
    URW-155 號機車我沒偷，這台車是被害人丁○○○的兒子阿
    賢即丙○○騎來土庫借我的，隔天阿賢就被關進去監所了云
    云，經查：
  (一)證人丙○○於本院審理時證述：我的綽號是阿賢，我在94年
    12月13日因案被羈押，我被抓到之前的那天早上，被告有打
    電話說要向我借機車，我說要借給他，後來我就被抓了，之
    後的情形我就不知道。因為那天我跟他約在金庫遊藝場前，
    車停在金庫遊藝場那裡，要把車交給他，還沒交車就被抓了
    ，我沒跟被告說車號是多少，但因我借過他一兩次，也拜託
    他幫忙加油，所以他應該認得該車，車鑰匙還沒有交給被告
    等語明確，足認被告雖曾向證人丙○○借用上開車輛，然證
    人丙○○尚未交車及鑰匙前即因案入監，故尚未將車借予被
    告。
  (二)證人丙○○既未交付車輛及鑰匙予被告，則被告於未經證人
    丙○○之同意下，即擅自將該車騎走，被告顯係基於竊盜之
    犯意而竊取該車無訛。此外，證人丁○○○於警詢時對於車
    輛失竊一事亦證述明確，並有贓物認領保管單1 張（見95年
    度偵字第514 號警卷第8 頁）、照片3 張（見同上警卷第11
    頁至第12頁）附卷可考，足證被告竊取車號URW-155 號機車
    之犯行已甚明確，堪以認定。
六、犯罪事實(七)及二變造特種文書部分：
    上開犯罪事實(七)及二部分，業據被告坦承不諱，並經證人辛○○、乙○○於警詢時證述明確，復有贓物認領保管單2張
    （見95年度偵字第542 號警卷第8 頁至第9 頁）、現場照片
    5 張（見同上警卷第14頁至第16頁）及扣案之甲○○身份證
    1 紙在卷可稽，足證被告自白與事實相符，是被告此部分之
    犯行，事證已臻明確，洵堪認定。
七、論罪科刑之理由：
  (一)按刑法第321 條第1 項第3 款之攜帶兇器竊盜罪，係以行為
    人攜帶兇器竊盜為加重條件，此所謂兇器，其種類並無限制
    ，凡客觀上足以對人之生命、身體、安全構成威脅，具有危
    險性之兇器均屬之，且只須行竊時攜帶此種具有危險性之兇
    器為已足，並不以攜帶之初有行兇之意圖為必要，最高法院
    79年度臺上字第5253號判例意旨可資參照。查被告庚○○行
    竊時所持之鐵剪、扳手等物，均係前端尖銳且為金屬構造，
    質地堅硬，客觀上足以對人之生命、身體構成危害，顯為具
    有危險性之兇器，核被告庚○○所為，就犯罪事實(一)、(三)、
    (四)、(六)、(七)部分，均係犯刑法第320 條第1 項竊盜罪；被告
    所為就犯罪事實(二)部分，係犯刑法第321 條第1 項第3 款之
    攜帶兇器竊盜罪；被告所為就犯罪事實(五)部分，其雖已著手
    竊盜行為之實施，惟未生取得財物之結果，其犯罪尚屬未遂
    ，核其所為，係犯刑法第32 1條第1 項第3 款、第2 項之攜
    帶兇器竊盜未遂罪；被告所為就犯罪事實二部分，係犯刑法
    第212 條之變造特種文書罪。
  (二)被告庚○○多次竊盜之行為，時間緊接，犯罪構成要件相同
    ，顯係基於概括犯意反覆為之，為連續犯，應依刑法第56條
    之規定論以刑法第321 條第1 項第3 款攜帶兇器竊盜罪，並
    依法加重其刑。
  (三)又併案部分即犯罪事實(三)、(四)、(五)、(六)、(七)部分，雖未據檢
    察官起訴，惟與上開已起訴之犯罪事實(一)、(二)部分，具有連
    續犯裁判上一罪之關係，基於審判不可分之原則，均應為起
    訴效力所及，且併案部分之事實亦經公訴檢察官當庭擴張犯
    罪事實，本院自應併予審究，附此敘明。
  (四)審酌被告雖年已40餘歲，但其身體強壯，手腳健全，不思努
    力，以正當工作謀取生活所需，卻一再竊取他人財物，危害
    社會治安，所竊取之財物有多輛交通工具及電纜線，足使他
    人生活產生不便利，犯後復一再飾詞絞辯，毫無悔意，浪費
    訴訟資源甚鉅等一切情狀，分別量處如主文所示之刑，並定
    其應執行刑，以資懲儆。
  (五)又扣案變造甲○○國民身分證上所貼被告相片1 張，及其用
    以行竊犯罪事實2 之扣案鐵剪1 支（即斗南分局警卷第10頁
    所附照片內經被告指認之鐵剪），均係被告所有，且供本件
    犯罪所用之物，業經被告供承在卷，爰依刑法第38條第1 項
    第2 款之規定宣告沒收。另犯罪事實(五)扣案之鐵剪2 支、扳
    手2 支、鐵鎚1 支、起子1 支、鋸子1 支等物，被告否認為
    其所有，且亦無證據證明為被告所有，爰不予宣告沒收，併
    此敘明。
  (六)至於公訴人雖請求於刑之執行前令被告入勞動場所強制工作
    ，惟按有犯罪之習慣、以犯罪為常業、因遊蕩或懶惰成習而
    犯罪，或以犯竊盜罪或贓物罪為常業者，得令入勞動場所強
    制工作，固為刑法第90條及竊盜犯贓物犯保安處分條例第3
    條第1 項所明定，然保安處分係對受處分人將來之危險性所
    為之處置，以達教化與治療之目的，為刑罰之補充制度，我
    國現行刑法採刑罰與保安處分之雙軌制，在維持行為責任之
    刑罰原則下，強化其協助行為人再社會化之功能，改善行為
    人潛在之危險性格，期能達成根治犯罪原因、預防犯罪之特
    別目的。保安處分之措施，應受比例原則之規範，使保安處
    分之宣告，與行為人所為行為之嚴重性、行為人所表現之危
    險性，以及對於行為人未來行為之期待性相當。而保安處分
    中之強制工作，旨在對嚴重職業性犯罪及欠缺正確工作觀念
    或無正常工作因而犯罪者，強制其從事勞動，學習一技之長
    與正確之謀生觀念，使其日後重返社會，能適應社會生活。
    上揭刑法及竊盜犯贓物犯保安處分條例之規定均係本此意旨
    而設，由法院視行為人之危險性格，決定應否交付強制工作
    ，以達特別預防之目的（釋字第471 號解釋暨理由書參照）
    。查被告前未曾因竊盜案件而遭判刑，於本案雖連續竊盜多
    次，然其上開竊盜行為難認構成常業竊盜罪，並不符合竊盜
    犯贓物犯保安處分條例第3 條第1 項第2 款之要件。且其所
    竊取之財物，均係供代步使用之機車或非價值不斐之財物，
    亦難認其有因遊蕩或懶惰成習致有犯罪之習性，而認其具高
    度之潛在危險性格。本院綜合被告行為之嚴重性、所表現之
    危險性及對其未來行為之期待性等情研判，給予適當之徒刑
    處罰已足，倘令其入勞動埸所強制工作，則非屬適當甚且過
    度，故依比例原則，本院認為並無藉由保安處分之強制工作
    方式以達教化與治療目的之必要，爰不為令入勞動場所強制
    工作之諭知，附此敘明。
八、不另為無罪諭知部分：
  (一)公訴人另以95年度偵字第84號移送併辦意旨認：被告庚○○
    於94年12月22日下午11時50分許，在不詳地點，竊取臺灣電
    力公司所持有之電纜線包括裸硬銅線約50公尺及PVC 風雨線
    約75公尺，合計32公斤，得手後伺機販賣。另於不詳時間，
    在土庫鎮○○里○○路朋友家中，竊取甲○○之身分證1 紙
    ，而認被告此部分亦涉犯刑法第320 條第1 項之竊盜罪。
  (二)按檢察官就被告犯罪事實，應負舉證責任，並指出證明之方
    法。因此，檢察官對於起訴之犯罪事實，應負提出證據及說
    服之實質舉證責任。倘其所提出之證據，不足為被告有罪之
    積極證明，或其指出證明之方法，無從說服法院以形成被告
    有罪之心證，基於無罪推定之原則，自應為被告無罪判決之
    諭知（最高法院92年台上字第128 號判例要旨參照）。
  (三)公訴人認被告涉犯此部分竊盜罪嫌，無非係以證人壬○○於
    警詢及證人甲○○於本院審理時之證述及贓物認領保管單1
    張（見95年度偵字第84號警卷第4 頁）、現場照片11張（見
    同上警卷第5 頁至第6 頁、偵卷第16頁第19頁）、扣案之宋
    方旗身分證等為主要論據。訊據被告矢口否認有何上開竊盜
    犯行，辯稱：我沒有偷電纜線，電纜線是在虎尾鎮美達食品
    廠後方魚池空地拾獲的；甲○○之國民身分證是我在麻將間
    地上撿到的，不是偷的等語。經查：
   1、證人甲○○於本院審理結證稱：我的身分證曾遺失過，是
      在土庫鎮庚○○的鄰居家中打麻將時遺失的，整個皮包連
      同證件都遺失，在遺失過後的2、3天，被告有陪我去辦理
      身分證補發等語，及證人壬○○於警詢時證述：警方於94
      年12月22日下午23時50分在雲林縣土庫鎮○○里○路查獲
      庚○○，從其所騎腳踏車上查扣之台電裸硬銅線22m/㎡毛
      重約10公斤、PVC 風雨線22m/㎡毛重約22公斤，總重32公
      斤，是台電失竊電纜線無誤。因為被竊數量很多，無法辨
      知是於何時、何地遭竊，是從燃燒過後之壓接端子確認為
      台電失竊物品等語（見同上警卷第3 頁）。依證人甲○○
      、壬○○證述之情詞觀之，證人甲○○之身分證於遺失後
      ，被告尚且陪同其前去辦理補發，倘若該身分證確係被告
      所竊取，既已竊取，其又何須多此一舉陪同證人甲○○前
      去辦理補發。而證人壬○○對於電纜線失竊之時間、地點
      均不知悉，僅能確定該電纜線係台電失竊物品，是其等均
      僅能證明有遺失身分證及電纜線之事實，然並無法證明上
      開物品確係被告所竊取。
   2、且公訴人所提出之贓物認領保管單1 張、現場照片11張、
      扣案之宋方旗身分證等物，亦僅能證明被告確實持有上開
      身分證及電纜線，然縱被告為警查獲時確實持有上開物品
      ，惟持有上開物品之原因甚多，本件並無其他證據足資佐
      證及推斷係被告竊取得來。則公訴人所提出之證據，既只
      能證明被害人有遺失上開物品，並無法證明係被告所竊取
      ，揆諸前揭法條及判例要旨，自不得遽認被告就此部分亦
      涉犯竊盜罪。從而，被告此部分之犯罪不能證明，原應為
      被告無罪之判決，然起訴書認此部分與前開有罪部分有連
      續犯之裁判上一罪關係，爰不另為無罪之諭知。至於被告
      此部分行為，是否另涉及侵占遺失物之罪嫌，則應由檢察
      官另行依法處理。
據上論斷，應依刑事訴訟法第299 條第1 項前段，刑法第56條、
第321 條第1 項第3 款、第212 條、第51條第5 款、第38條第1
項第2 款，罰金罰鍰提高標準條例第1 條前段，判決如主文。
本案經檢察官賴政安到庭執行職務。
中    華    民    國    95    年    6     月    7     日
            刑事第六庭  審判長法  官  趙家光
                              法  官  林俊良
                              法  官  蔡世芳
以上正本證明與原本無異。
如不服本判決，應於判決送達後10日內，向本院提出上訴狀。（
須附繕本）
                              書記官  葉政
中    華    民    國    95    年    6     月    8     日
附錄本案論罪科刑條文：
中華民國刑法第321條第1項
 犯竊盜罪而有左列情形之一者，處六月以上、五年以下有期徒刑
：
一  於夜間侵入住宅或有人居住之建築物、船艦或隱匿其內而犯
之者。
二  毀越門扇、牆垣或其他安全設備而犯之者。
三  攜帶兇器而犯之者。
四  結夥三人以上而犯之者。
五  乘火災、水災或其他災害之際而犯之者。
六  在車站或埠頭而犯之者。
中華民國刑法第212條
 (偽造變造特種文書罪)
偽造、變造護照、旅券、免許證、特許證及關於品行、能力服務
或其他相類之證書、介紹書，足以生損害於公眾或他人者，處一
年以下有期徒刑、拘役或三百元以下罰金。


司法院資訊處製作；財團法人民間司法改革基金會備份。
